臺灣臺中地方法院刑事判決
109年度簡上字第574號
上  訴  人
即  被  告  王子豪



選任辯護人  房佑璟律師
上列上訴人即被告因竊盜案件，不服本院於中華民國109年10月2
0日所為109年度沙簡字第592號第一審刑事簡易判決（聲請簡易
判決處刑案號：109年度偵字第18924號），提起上訴，本院管轄
之第二審合議庭判決如下：
    主      文
上訴駁回。
    事實及理由
一、本案經本院合議庭審理結果，認第一審刑事簡易判決之認事
    用法及量刑均無不當，應予維持，除犯罪事實「109年4月20
    日11時許」補充為「109年4月20日11時48分許」，暨證據部
    分補充「被告王子豪於本院審理中之自白」外，其餘均引用
    第一審簡易判決書記載之犯罪事實、證據及理由（如附件）
    。
二、上訴意旨略以：被告罹患精神疾病，目前強制治療中，被告
    家中狀況也不是很好，刑罰對被告而言可謂無義，僅造成被
    告父母之困擾，希望從輕量刑等語。
三、按刑之量定，係實體法上賦予法院得為自由裁量之事項，倘
    其未有逾越法律所規定之範圍，或濫用其權限，即不得任意
    指摘為違法；且在同一犯罪事實與情節，如別無其他加重或
    減輕之原因，下級審法院量定之刑，亦無過重或失輕之不當
    情形，則上級審法院對下級審法院之職權行使，原則上應予
    尊重（最高法院75年台上字第7033號判例、85年度台上字第
    2446號判決意旨參照）。
四、經查，原審認定被告犯刑法第320條第1項竊盜罪之事證明確
    ，被告行為時有因精神障礙或其他心智缺陷，致其辨識行為
    違法或依其辨識而行為之能力顯著減低之情，乃減輕其刑而
    量處被告拘役10日，並諭知易科罰金之折算標準，復依刑法
    第38條之1第1項前段、第3項宣告被告之未扣案犯罪所得車
    牌號碼000-000號普通重型機車沒收，於全部或一部不能沒
    收或不宜執行沒收時，追徵其價額；核其認事用法均無違誤
    ，並已斟酌上訴意旨所指被告之精神障礙及心智缺陷情形，
    揆諸前開最高法院裁判意旨，殊難任意指摘原審量刑違反失
    當，況相對於被告所犯上開竊盜罪之法定最重刑度為5年有
    期徒刑，原審量處上開刑度更難認有何量刑過重之情，其量
    刑應屬允當。是被告提起上訴請求撤銷原判決再從輕量刑，
    並無理由，其上訴應予駁回。
據上論斷，應依刑事訴訟法第455條之1第1項、第3項、第368 條
、第373條，判決如主文。
本案經檢察官郭景銘聲請以簡易判決處刑，檢察官朱介斌到庭執
行職務。
中　　華　　民　　國　　110 　年　　10　　月　　13　　日
                  刑事第十三庭  審判長法  官  李宜娟
                                      法  官  林德鑫
                                      法  官  陳怡秀
以上正本證明與原本無異。
不得上訴。
　　　　　　　　　　　　　　　        書記官  劉雅玲 
中　　華　　民　　國　　110 　年　　10　　月　　13　　日